---
title: "reconstruction base pour comptage"
format: html
editor: visual
---

Le but de ce code est, à partir des bases avec le polygone (en 2025) de retomber sur une base avec *tous les sirets* et d'associer le polygone 2025 à toutes les années pour le même SIRET

De plus, on attribue à chaque commerce son IRIS de référence

```{r packages}
library(sf)
library(dplyr)
library(ggplot2)
library(tidyr)
library(readr)

```

Ici les bases sont celles avec les polygones pour chaque commerce (en 2025)

```{r bases}


data_maelie <- readRDS("data_sauvegarde.rds")
data_lucien
data_lilou 
final_dtb_nettoye <- read_csv("final_dtb_nettoye.csv")

iris_rev_contour <- readRDS("iris_rev_contour.rds")
```

On associe à chaque commece son IRIS

/!\\ une centaine de commerces n'ont pas de point géographique alors qu'ils ont une adresse ! -\> on doit les supprimer

```{r associer iris a commerce}

commerces_propre <- final_dtb_nettoye %>%
  mutate(
    # On retire tout ce qui n'est pas chiffre, point ou espace
    coords_clean = str_replace_all(geometry, "POINT|\\(|\\)", ""),
    coords_clean = str_trim(coords_clean)
  ) %>%
  # On sépare en deux colonnes : lon et lat
  separate(coords_clean, into = c("lon", "lat"), sep = "\\s+", convert = TRUE) %>%
  filter(!is.na(lat))

commerces_sf <- st_as_sf(commerces_propre, coords = c("lon", "lat"), crs = 4326)
iris_rev_contour_sf <- st_as_sf(iris_rev_contour, sf_column_name = "geometry", crs = 2154)
commerces_sf <- st_transform(commerces_sf, st_crs(iris_rev_contour_sf))
commerces_enrichis <- st_join(commerces_sf, iris_rev_contour_sf, join = st_intersects)

commerces_enrichis <-st_transform(commerces_enrichis, 4326)


# commerces_enrichis = ligne siret_annee avec le pt geo, l'iris et qqs colonnes d'infos sur l'iris :) 
```

On remet les trois bases ensembles

```{r transformer bases lilou et lucien}
# Potentiellement supprimer des colonnes pour qu'il y ait que siret / p3 / p5 
```

```{r}

base_2025_polygones <- bind_rows(data_maelie, data_lucien, data_lilou) %>% arrange(siret)


```

```{r}

dtb_poly_annee_df <- commerces_enrichis %>% left_join(base_2025_polygones, by = "siret")

dtb_poly_annee_geo <- st_as_sf(dtb_poly_annee_df, sf_column_name = "p5", crs = 4326) # c'est le polygone 5 qui est la géométrie active par défaut mais ca ne changera rien 
```

```{r}

saveRDS(dtb_poly_annee_geo, "dtb_poly_annee_geo.rds")
write_csv(dtb_poly_annee_df, "dtb_poly_annee_df.csv")
```
